【裁判字號】    89,交易,135
【裁判日期】    891031
【裁判案由】    過失傷害
【裁判全文】
臺灣屏東地方法院刑事判決                        八十九年度交易字第一三五號
    公  訴  人  臺灣屏東地方法院檢察署檢察官
    被      告  丙○○
右列被告因過失傷害案件，經檢察官提起公訴（八十九年度偵字第三五六四號），本
院判決如左：
    主  文
丙○○因過失傷害人，處有期徒刑伍月，如易科罰金，以佰元折算壹日。
    事  實
一、丙○○明知酒後不得駕車，仍於民國八十九年二月二十八日下午食用燒酒雞後，
    駕駛車號Ｋ２--七０六一號自小貨車，沿屏東縣枋寮鄉○○村○○路由西往東行
    駛，迨於當日下午五時十分許，駛至當時號誌為閃光紅燈之屏東縣枋寮鄉台一線
    中正大路與隆安路交岔路口時，本應注意汽車行經有號誌之交岔路口，其行進、
    轉彎，應依燈光號誌之指示，閃光紅燈表示「停車再開」，車輛應減速接近，先
    停止於交岔路口前，讓幹道車優先通行後，認為安全時，方得續行之規定，且依
    當時之天候，路況良好，並無不能注意之情事，竟疏未注意及此，即冒然通過該
    路口，適乙○○駕駛車號Ｓ８--四七九三號自小客車附載甲○沿屏東縣枋寮鄉台
    一線中正大路由南往北駛至當時號誌為閃光黃燈之上開路口時，亦疏未注意汽車
    行經有號誌之交岔路口，其行進、轉彎，應依燈光號誌之指示，閃光黃燈表示「
    警告」，車輛應減速接近，注意安全，小心通過之規定。丙○○因閃避不及而與
    乙○○所駕駛之自小客車相撞，致甲○受有右顱骨挫傷瘀血、左肩臂、雙膝、右
    手第五指挫傷瘀血之傷害。丙○○肇事後未經警方發覺其為肇事者前，向員警自
    首並接受裁判，嗣員警測試其飲酒後吐氣所含酒精成份為每公升○點二八毫克。
二、案經甲○訴由臺灣屏東地方法院檢察官偵查起訴。
    理  由
一、訊據被告丙○○坦認有於右揭時地食用燒酒雞後駕駛車號Ｋ２--七０六一號之自
    小貨車行經號誌為閃光紅燈之上開路口時，與證人乙○○所駕駛之車號Ｓ８--四
    七九三號自小客車相撞，並致告訴人甲○受有右顱骨挫傷瘀血、左肩臂、雙膝、
    右手第五指挫傷瘀血之傷害之事實不諱。然矢口否認有何過失傷害之犯行，辯稱
    ：當時有停車觀察認為安全時，始駕車通行路口，係因乙○○下坡超速，且遇閃
    光黃燈時並未減速慢行才肇事，伊無過失云云。然查，右揭事實，業據告訴人指
    訴明確，核與證人乙○○證述情節相符，此外復有道路交通事故調查報告表、酒
    精測試表、事故現場相片十幀在卷可憑。另告訴人因本件車禍並有於上揭事實欄
    所載之傷害，亦有驗傷診斷書及告訴人傷害之相片三幀可佐。次查，被告於警訊
    時稱：「、、、（於路口）看車流量較少時，我就通過了，第一台經過沒事，乙
    ○○是第二台車，我就被撞了。」、「（看到乙○○車時距離）約五十公尺。」
    （參八十九年二月十八日警訊問筆錄）。於本院審理時稱：「、、、我看到他的
    車從高架橋下來在一○○公尺以外，應該不會相撞、、、。」、「他前面的車相
    距他車有十公尺、、、。」（參本院八十九年八月二十五日訊問筆錄）等語，核
    與證人乙○○所稱：「我前面內車道有一台車，我駛在外車道、、、。」（參本
    院八十九年八月二十五日訊問筆錄）等語大致相符，堪認被告確知案發前幹線道
    有二車駛至，而其係待前車通過後，即駕車穿越中正大路之事實，此堪已彰顯被
    告未讓幹線道車輛優先通行之事實。雖被告另辯稱：伊停車觀察後認為安全時，
    始駕車通過路口，係因乙○○超速行駛肇事云云，然查，被告於本院審理時已自
    承見證人乙○○駕車疾駛而來之事實。然被告就伊車與乙○○所駕駛車輛之距離
    為何？或稱約五十公尺（參八十九年二月十八日警訊筆錄），嗣改稱約一○○公
    尺，甚謂約十公尺等語（參本院八十九年八月二十五日訊問筆錄），供述前後不
    一。是被告顯無法就避免車輛之碰撞作正確之判斷下，復貿然駕車通行，而辯稱
    並無過失云云，洵屬無稽。是證人乙○○駕駛自小客車，行經上開閃光黃號誌交
    岔路口，未減速接近注意安全小心通過雖亦為肇事原因，仍然無解於被告同為本
    件車禍肇事之原因，附此敘明。
二、按飲酒後其吐氣所含酒精成份超過每公升零點二五毫克以上者，不得駕車上路；
    汽車行經有號誌之交岔路口，其行進、轉彎，應依燈光號誌之指示；閃光紅燈表
    示「停車再開」，車輛應減速接近，先停止於交岔口前，讓幹道車優先通行後認
    為安全時，方得續行，道路交通安全規則第一百十四條第二款、第一百零二條第
    一項第一款，及道路交通標誌標線號誌設置規則二百十一條第一項分別定有明文
    。查被告行經上揭交岔路口設有閃光紅燈之事實，業據被告自承在卷，核與道路
    交通事故調查報告表所載相符，被告於右揭時地駕車本應注意上開規定，且依當
    時情形，又無不能注意之情事，乃竟於酒後呼氣之酒精濃度每公升已達零點二八
    毫克之情形下駕車，且又疏未注意讓幹道車優先通行，貿然穿越上揭路口而肇事
    致告訴人受傷，其有過失至為明顯，本件經送台灣省車輛行車事故覆議鑑定委員
    會覆議結果，亦同此認定，有覆議意見書在卷足憑。告訴人並因本件車禍受傷，
    與被告之過失行為間並有相當因果關係。事證明確，被告過失傷害之犯行已堪認
    定。
三、核被告丙○○所為，係犯刑法第二百八十四條第一項前段之普通過失傷害罪，被
    告於酒後呼氣之酒精濃度已達每公升零點二八毫克之酒醉程度，仍駕車肇事致人
    受傷，應依道路交通管理處罰條例第八十六條第一項之規定加重其刑；再被告於
    肇事後員警未發覺前，向警員自首駕車肇事，並接受裁判等情，並據被告自承在
    卷，核與證人即當時處理車禍之警員丁○○證述情節相符，應依刑法第六十二條
    前段之規定減輕其刑，並先加後減之。審酌被告並無前科，此有臺灣高等法院被
    告全國前案紀錄表可稽，素行良好、過失之程度、迄未與告訴人達成和解、告訴
    人受傷情形尚非嚴重及犯後否認犯行等一切情狀，爰量處如主文所示之刑，並諭
    知易科罰金之折算標準。
據上論斷，應依刑事訴訟法第二百九十九條第一項前段，刑法二百八十四條第一項前
段、第六十二條前段、第四十一條，道路交通管理處罰條例第八十六條第一項，罰金
罰鍰提高標準條例第一條前段、第二條，判決如主文。
本案經檢察官許英輝到庭執行職務。
中      華      民      國     八十九     年     十     月    三十一    日
                                      臺灣屏東地方法院刑事第庭
                                               法  官  林昌義
右正本證明與原本無異。
對於本判決如有不服應於收受送達後十日內向本院提出上訴書狀上訴於台灣高等法院
高雄分院並按他造當事人之人數附具繕本。
                                               書記官  丁廣飛
中      華      民      國     八十九     年     十     月    三十一    日
附錄本判決論罪之法條：
刑法第二百八十四條
因過失傷害人者，處六月以下有期徒刑、拘役或五百元以下罰金，致重傷者，處一年
以下有期徒刑、拘役或五百元以下罰金。
從事業務之人，因業務上之過失傷害人者，處一年以下有期徒刑、拘役或一千元以下
罰金，致重傷者，處三年以下有期徒刑、拘役或二千元以下罰金。


司法院資訊處製作；財團法人民間司法改革基金會備份。
